臺灣高等法院高雄分院刑事判決　　　　 95年度上易字第879號
上　訴　人
即　被　告　甲○○
上列上訴人因竊盜案件，不服臺灣高雄地方法院95年度易字第15
17號中華民國95年10月18日第一審判決（起訴案號：臺灣高雄地
方法院檢察署95年度偵字第21741 號），提起上訴，本院判決如
下：
    主  文
上訴駁回。
    事  實
一、甲○○曾於民國91年間犯竊盜罪，經臺灣高雄地方法院判處
    有期徒刑5 月確定，已於93年3 月17日易科罰金執行完畢，
    仍不悔改，又意圖為自己不法之所有，於95年8 月17日5 時
    45分許，駕駛車牌號碼XA-3942 號（起訴書誤載為XA-3742
    號）之自用小客車，至高雄縣燕巢鄉○○段404 地號之果園
    內，以徒手摘取方式，竊取蕭振來所有之番石榴200 公斤（
    價值新臺幣3,000 元），得手後，撿拾路旁廢棄之塑膠袋盛
    裝，並藏置在自小客車後車廂內，嗣為警據報當場查獲。
二、案經高雄縣政府警察局岡山分局報告臺灣高雄地方法院檢察
    署檢察官偵查起訴。
    理  由
一、本件上訴人即被告甲○○（下稱被告）所犯係死刑、無期徒
    刑、最輕本刑為3 年以上有期徒刑以外之罪，已經被告就被
    訴事實為有罪之陳述，經本院聽取當事人之意見後，依刑事
    訴訟法第273 條之1 第1 項之規定，裁定進行簡式審判程序
    。又本件卷內之人證、物證、書證等證據，依同法第273 條
    之2 規定，不受第159 條第1 項關於傳聞法則規定之限制，
    依法均有證據能力，合先敘明。
二、上揭竊盜之事實，訊據被告於本院審理中坦承不諱，並經被
    害人蕭振來於警詢及偵查中就失竊之情節指述綦詳；復有搜
    索扣押筆錄、扣押物品目錄表、贓物認領保管單、土地所有
    權狀及現場採證照片在卷可稽。足認被告之自白與事實相符
    ，堪以採信。事證明確，被告犯行洵堪認定，應依法論科。
三、核被告所為，係犯刑法第320 條第1 項之竊盜罪。查被告曾
    於91年間犯竊盜罪，經臺灣高雄地方法院判處有期徒刑5 月
    確定，已於93年3 月17日易科罰金執行完畢，有臺灣高等法
    院被告前案紀錄表在卷可稽，茲被告於5 年以內再故意犯本
    件有期徒刑以上之罪，應依刑法第47條第1 項，論以累犯，
    並加重其刑。
四、原審認被告罪證明確，因而適用刑法第320 條第1 項、第47
    條第1 項、第41條第1 項、刑法施行法第1-1 條之規定，並
    審酌被告前案竊盜亦係於果園內竊取他人之番石榴，足見其
    並無悔悟之意，品行不佳，本不宜輕縱，然念其犯後坦承犯
    行，態度尚可，及考量其犯罪之手段、所生危害等一切情狀
    ，量處有期徒刑6 月；並審酌被告為國小畢業，僅以打零工
    維生，每月收入不固定，經濟狀況不佳等情，諭知易科罰金
    之折算標準以1 千元折算1 日。核其認事用法，並無不合，
    量刑亦屬允當。被告上訴意旨，認為量刑過重，指摘原判決
    不當，為無理由，應予駁回。
據上論結，應依刑事訴訟法第368 條、第364 條、第273 條之1
第1 項，判決如主文。
本案經檢察官蔡國禎到庭執行職務。
中　　華　　民　　國　　96　　年　　1 　　月　　2 　　日
                  刑事第五庭    審判長法  官  曾永宗
                                      法  官  任森銓
                                      法  官  王伯文
以上正本證明與原本無異。
不得上訴。
中　　華　　民　　國　　96　　年　　1 　　月　　2 　　日
　　　　　　　　　　　　　　　　　　　書記官  黎  珍
附錄本判決論罪科刑法條：
刑法第320 條第1 項：
意圖為自己或第三人不法之所有，而竊取他人之動產者，為竊盜
罪，處5 年以下有期徒刑、拘役或500 元以下罰金。
